---
title: "p6-ch1"
author: "Igor Candeia"
date: "01-07-2015"
output: html_document
---

```{r}
library(dplyr)
library(ggplot2)
library(gmodels)
library(C50)
library(caret)
library(kernlab)
library(tidyr)
library(class)

data <- read.csv("~/../Downloads/training_evasao.csv", header = TRUE)
  

summariseData <- function(data, periodo, real) {
  primeiro_periodo <- filter(data, data$PERIODO_RELATIVO == periodo)
  
  
  if(!real) {
    primeiro_periodo$COD_EVASAO <- factor(primeiro_periodo$COD_EVASAO)
  }
  primeiro_periodo$COD_CURSO <- factor(primeiro_periodo$COD_CURSO)
  
  if(!real) {
    num_disciplinas_por_aluno <- group_by(primeiro_periodo, MATRICULA, COD_EVASAO) %>% summarise( CRA = sum((MEDIA)*sum(CREDITOS))/(n() * sum(CREDITOS)), NUMERO_DISCIPLINAS = n())
    
  } else {
    num_disciplinas_por_aluno <- group_by(primeiro_periodo, MATRICULA) %>% summarise(CRA = sum((MEDIA)*sum(CREDITOS))/(n() * sum(CREDITOS)), NUMERO_DISCIPLINAS = n())
  }
  
  if(!real) {
    sum_data <- group_by(primeiro_periodo, MATRICULA, COD_EVASAO, SITUACAO) %>% summarise( count = n()) %>% mutate(freq = count/sum(count))
  }else {
     sum_data <- group_by(primeiro_periodo, MATRICULA, SITUACAO) %>% summarise( count = n()) %>% mutate(freq = count/sum(count))
  }
  sum_data$count <- NULL
  sum_data <- spread(sum_data, SITUACAO, freq)
   sum_data["NUM_DISCIPLINAS"] <- num_disciplinas_por_aluno$NUMERO_DISCIPLINAS
  sum_data["COD_CURSO"] <- num_disciplinas_por_aluno$COD_CURSO
  sum_data["CRA"] <- num_disciplinas_por_aluno$CRA
  
  sum_data[is.na(sum_data)] <- 0
  
  if(!real){
    keeps <- c("MATRICULA","COD_EVASAO","Aprovado","Reprovado","Reprovado por Falta","CRA")
  }else{
    keeps <- c("MATRICULA","Aprovado","Reprovado","Reprovado por Falta","CRA")
  }
  sum_data <- sum_data[keeps]
  
  #SO QUIS MANTER ESSAS VARIAVEIS ACIMA, ACREDITO QUE SEJAM MAIS SATISFATORIAS
  
  return (sum_data)
}

getModelStatistics <- function(crossT){
  TP = crossT$t[4]
  TN = crossT$t[1]
  FP = crossT$t[3]
  FN = crossT$t[2]
  precision = TP / (TP + FP)
  recall = TP / (TP+FN)
  f_measure = 2 * ((precision * recall) / (precision + recall))
  c(paste("precision: ",precision), paste("recall: " , recall ),paste("f-measure: " ,f_measure))
}

sum_data <- summariseData(data, 5, FALSE)
merge_data <- merge(sum_data, data,by.x="MATRICULA", by.y="MATRICULA")
merge_data <- filter(merge_data, merge_data$PERIODO_RELATIVO == 5)
merge_data[is.na(merge_data)] <- 0
merge_data$COD_EVASAO <- merge_data$COD_EVASAO.x
keeps <- c("MATRICULA","COD_EVASAO","Aprovado","Reprovado","Reprovado por Falta","CRA", "COD_CURSO")
merge_data <- merge_data[keeps]
merge_data <- unique(merge_data)

train <- merge_data[1:750, ]
test <- merge_data[751:925, ]


normalize <- function(x) {
  return ((x - min(x)) / (max(x) - min(x)))
}

normalized_data_CRA <- as.data.frame(lapply(merge_data[6], normalize))
normalized_data <- merge_data

normalized_data[1] <- normalized_data_CRA
normalized_data <- normalized_data[,-1]
normalized_train <- normalized_data[1:750, ]
normalized_train_labels <- as.vector(normalized_train[["COD_EVASAO"]])
normalized_train <- normalized_train[,-1]
normalized_test <- normalized_data[751:925, ]
normalized_test_labels <- as.vector(normalized_test[["COD_EVASAO"]])
normalized_test <- normalized_test[,-1]

ctrl <- trainControl(method="repeatedcv",repeats = 3) 
knnFit <- train(COD_EVASAO ~ ., data = normalized_data[1:750, ], method = "knn", trControl = ctrl, preProcess = c("center","scale"), tuneLength = 20)

knnFit
bestKnn = knnFit$bestTune[,1]

evasao_pred <- knn(train = normalized_train, test = normalized_test,cl = normalized_train_labels, k=bestKnn)
```

Resultados do KNN:

```{r, message=FALSE}

evasao_pred <- knn(train = normalized_train, test = normalized_test,cl = normalized_train_labels, k=bestKnn)

crosstable <- CrossTable(x = normalized_test_labels, y = evasao_pred, prop.chisq=FALSE)
getModelStatistics(crosstable)

```

Achei estranho a precisão ter dado 1, fora isso o resultado foi o esperado e bem satisfatório. Acredito que a precisão quer dizer que 100% das vezes que digo que o aluno não vai evadir ele não evade.

```{r, message=FALSE}

# USANDO SVM
train_labels <- as.vector(train[["COD_EVASAO"]])
test_labels <- as.vector(test[["COD_EVASAO"]])

ctrl <- trainControl(method = "cv", savePred=T, classProb=T)
mod <- train(COD_EVASAO ~ ., data = train, method = "svmLinear", trControl = ctrl)
mod
```

Usando SVM os resultados já foram piores que o KNN como podemos ver a seguir.

```{r, message=FALSE}
train <- train[,-5]
test <- test[,-5]
svm_model = ksvm(train_labels~.,data=train[-2],kernel="rbfdot",C=1)
svm_pred = predict(svm_model,test)
crosstable <- CrossTable(x = test_labels, y = svm_pred, prop.chisq=FALSE)
getModelStatistics(crosstable)
```

O modelo que predominou melhores estatisticas foi o KNN.

```{r, message=FALSE}

data_train <- read.csv("~/../Downloads/training_evasao.csv", header = TRUE)
test <- read.csv("~/../Downloads/test_second_round_kaggle.csv", header = TRUE)
test_data <- summariseData(test, 5, TRUE)
merge_teste_data <- merge(test_data, data_train,by.x="MATRICULA", by.y="MATRICULA")
merge_teste_data[is.na(merge_teste_data)] <- 0

keeps <- c("Aprovado","Reprovado","Reprovado por Falta","CRA", "COD_CURSO")
merge_teste_data <- merge_teste_data[keeps]
merge_teste_data <- unique(merge_teste_data)

test_knn_data_normalized <- as.data.frame(lapply(merge_teste_data, normalize))
labels <- as.vector(sum_data[["COD_EVASAO"]])

normalized_data <- normalized_data[,-1]

evasao_pred <- knn(train = normalized_data, test = test_knn_data_normalized,cl = labels, k=bestKnn)

saida <- data.frame('COD_EVASAO' = evasao_pred,'MATRICULA' = as.vector(summariseData(test, 5, TRUE)[["MATRICULA"]]))

data <- merge(test, saida, by.x="MATRICULA", by.y="MATRICULA")
saida <- data.frame('ID' = data$ID,'COD_EVASAO' = data$COD_EVASAO)
write.csv(saida, file = "result.csv",row.names=FALSE)

```

Modelo utilizando árvore. Seguido de suas medidas precision,recall e f-measure. O modelo por fim é muito bom, porém igualmente ao SVM quando comparado com o KNN tem baixas métricas.

```{r, message=FALSE, warning=FALSE }
train <- sum_data[1:750, ]
test <- sum_data[751:925, ]
bestmodel <- train(COD_EVASAO ~ ., data = train, method = "C5.0")
bestmodel
model <- C5.0(train[-2], train$COD_EVASAO, trials = 20, model= tree, winnow = FALSE)
model
summary(model)

pred <- predict(model, test[-2])
crosst <- CrossTable(test$COD_EVASAO, pred, prop.chisq = FALSE, prop.c = FALSE, prop.r = FALSE, dnn = c('actual default', 'predicted default'))
getModelStatistics(crosst)

```